ACORDAO-COMPLETO-2345338

ACÓRDÃO DE RELAÇÃO

ACÓRDÃO DE RELAÇÃO 298/2019 ATA 5/2019 - PLENÁRIO

Acórdão 298/2019-TCU-Plenário
Trata-se de representação (peça 1, p. 1-14) de licitante a respeito de alegadas irregularidades praticadas pelo pregoeiro do Museu de Astronomia e Ciências Afins (MAST, UASG 240124) , durante o andamento do Pregão Eletrônico SISPP n. 4/2018, processado na plataforma eletrônica Comprasnet, tendo como objeto a contratação de serviços de sustentação do ambiente de Tecnologia de Informação e Comunicações (TIC) envolvendo gestão dos ambientes computacionais, administração dos serviços de rede de dados/voz/imagem, servidores, banco de dados, serviços de suporte técnico e atendimento aos usuários de TI desta instituição, consoante o processo administrativo 01208.000165/2018-55 (peça 1, p. 27; vide edital na peça 5) . 
Considerando a falta de interesse público atrativo da atuação do TCU, exigido pelo disposto no art. 103, § 1º da Resolução-TCU 259/2014, consoante assevera a instrução da unidade técnica (peça 8) ;
Considerando que, após exame de admissibilidade, a unidade técnica propõe o não conhecimento da peça como representação, por não preencher o requisito previsto no art. 103, § 1º da Resolução-TCU 259/2014, o que por si só inviabiliza a análise do pedido de medida cautelar formulado pela representante;
Considerando ainda a instrução complementar da unidade técnica (peça 11) , que acrescenta determinação ao Ministério da Economia;
Os Ministros do Tribunal de Contas da União, quanto ao processo a seguir relacionado, ACORDAM, por unanimidade, com fundamento no art. 1º, inciso II; da Lei nº 8.443, de 16 de julho de 1992, c/c os arts. 143, inciso V, alínea “a”, parágrafo único do art. 237, c/c o parágrafo único do art. 235, do Regimento Interno do TCU; arts. 103, § 1º, e 105 da Resolução-TCU 259/2014, em não conhecer a presente documentação como representação, por inadimplir os pressupostos regimentais de admissibilidade aplicáveis à espécie, e em determinar seu arquivamento, após o envio de cópia desta deliberação ao Museu de Astronomia e Ciências Afins e à representante Logan Tecnology Tecnologia e Sistemas Ltda., CNPJ 00.739.259/0001-59, conforme proposta da unidade técnica nos autos (peça 8) , sem prejuízo da determinação descrita no subitem 1.6 desta deliberação.
1. Processo TC-Processo 001.276/2019-0 (REPRESENTAÇÃO) 
	1.1. Órgão/Entidade: Museu de Astronomia e Ciências Afins
	1.2. Relator: Ministro Augusto Nardes
	1.3. Representante do Ministério Público: não atuou
	1.4. Unidade Técnica: Secretaria do TCU no Estado do Rio de Janeiro (Sec-RJ) .
	1.5. Representação legal: José Marco Tayah (67177/OAB-RJ) e outros, representando Logan Tecnology Tecnologia e Sistemas Ltda. 
	1.6. Determinações/Recomendações/Orientações: 
	1.6.1. Determinar ao Ministério da Economia, de forma a proporcionar a maior aderência ao princípio constitucional da publicidade, que, como sucessor do Ministério do Planejamento, Desenvolvimento e Gestão (MPDG) , por força do disposto na Medida Provisória n. 870, de 1º/1/2019, art. 57, inc. I, gestor do Comprasnet, apresente ao TCU, por intermédio da Selog, em até noventa dias, um plano de trabalho sobre a disponibilização de campo nas devidas páginas do tipo “consulta ata pregão”, e outras similares, do portal Comprasnet, que permita consulta pública e download dos documentos resultantes de diligências e consultas a sites e sistemas feitas por agente público no âmbito dos procedimentos licitatórios executados por meio do Portal de Compras do Governo Federal.

Museu de Astronomia e Ciências Afins

AUGUSTO NARDES

Não atuou

REPRESENTAÇÃO (REPR)

Secretaria do TCU no Estado do Rio de Janeiro (Sec-RJ).